【裁判字號】    90,上易,167
【裁判日期】    900227
【裁判案由】    賭博
【裁判全文】
臺灣高等法院高雄分院刑事判決                    九十年度上易字第一六七號
    上訴人
    即被告  戊○○
    選  任
    辯護人  呂郁斌
    上訴人
    即被告  乙○○
            丙○○
            甲○○○
            丁○○
            己○○
右上訴人等因賭博案件，不服台灣高雄地方法院八十九年度易字第一五九六號中華民
國八十九年十一月十日第一審判決（起訴案號：台灣高雄地方法院檢察署八十八年度
偵字第二九七七三號），提起上訴，本院判決如左：
    主  文
上訴駁回。
丙○○、甲○○○、丁○○、己○○均緩刑參年。
    事實及理由
一、本案經本院審理結果，認第一審判決認事用法及量刑均無不當，應予維持，並引
    用第一審判決書記載之事實、證據及理由。（如附件）。
二、上訴人即被告戊○○、乙○○、丙○○、甲○○○、丁○○、己○○等人上訴意
    旨均仍否認有賭博行為。惟查，原判決已詳述被告等人確有賭博犯行所憑之證據
    及理由；且經本院隔別訊問被告戊○○、乙○○結果，就所辯被查獲當天，被告
    乙○○有寄放錢於被告戊○○之遊藝場一節，該款是否有綁著，被告戊○○供稱
    係以橡皮圈綁著云云，被告乙○○則供稱沒用任何東西綁著云云（見本院九十年
    二月五日訊問筆錄），彼等所供不一，益見所辯情虛。至於被告乙○○於警訊供
    稱：「˙˙˙贏了分後，我叫開分小姐幫我洗分，小姐並拿該公司之卡片壹萬零
    一百分之卡片給我，我再將卡片交予負責人˙˙˙，因我身上還有五千分之寄分
    卡，我一併向戊○○換的」等語，以被告戊○○之遊藝場係以店面經營，隨時得
    兌換現金，被告乙○○先前洗分取得之寄分卡不立即兌換現金，而於當天賭博結
    束後一併兌換，並不違反經驗法則，被告戊○○質疑被告宋國明上開警訊之真實
    性，自不足採。又被告戊○○請求勘驗該遊藝場之監視錄影帶，以事證已臻明確
    ，且監視錄影帶並無法全場毫無遺漏監視；何況，被告等既知有監視錄影帶監視
    ，如有不法行為，其等自當逃避錄影，核無勘驗之必要，併此敘明。
三、查被告丙○○、甲○○○、丁○○、蘇慧貞等人，均未曾受有期徒刑以上刑之宣
    告，此有本院全國前案紀錄表可憑，並經其等供明在卷，其等四人因謀職不易而
    受僱於該遊藝場，所得酬勞不多，犯罪情節尚屬輕微，經此偵審教訓當知警惕而
    無再犯之虞，本院認對該等被告四人所宣告之刑以暫不執行為適當，均依法宣告
    緩刑三年，以利自新。至於被告戊○○以店面方式經營，且規模龐大，影響社會
    風氣甚鉅，自不宜宣告緩刑。
四、據上論斷，應依刑事訴訟法第三百六十八條、第三百七十三條，刑法第七十四條
    第一款，判決如主文。
本 案經檢察官郭振昌到庭執行職務。
中    華    民    國      九十      年       二       月      二十七    日
                              臺灣高等法院高雄分院刑事第二庭
                                  審判長法官  曾永宗
                                        法官  鄭月霞
                                        法官  邱永貴
右正本證明與原本無異。
不得上訴。
                                      書記官  周能智
中    華    民    國      九十      年       三       月        一     日
本件論罪科刑法條：
刑法第二百六十六條第一項：
在公共場所或公眾得出入之場所賭博財物者，處一千元以下罰金，但以供人暫時娛樂
之物為賭博者，不在此限。
刑法第二百六十七條：
以賭博為常業者，處二年以下有期徒刑，得併科一千元以下罰金。
                                                                        Ｋ
附件：
臺灣高雄地方法院刑事判決                        八十九年度易字第一五九六號
    公  訴  人  臺灣高雄地方法院檢察署檢察官
    被      告  戊 ○ ○  男  三十二歲（民國○○○年○月○日生）
                          住嘉義縣布袋鎮好美里虎尾寮一五三號
                          身分證統一編號：Ｚ000000000號
    選任辯護人  呂郁斌律師
    被      告  乙 ○ ○  男  二十八歲（民國○○○年○月○○日生）
                          住高雄縣岡山鎮○○○街一三三巷三四弄一號
                          居高雄縣岡山鎮○○路十八號五樓
                          身分證統一編號：Ｚ000000000號
    被      告  丙 ○ ○  女  二十一歲（民國○○○年○月○○日生）
                          住高雄縣梓官鄉○○村○○路一二七巷一四號
                          身分證統一編號：Ｚ000000000號
    被      告  甲○○○  女  二十歲（民國○○○年○月○○○日生）
                          住高雄縣岡山鎮○○里○○街一０九號
                          身分證統一編號：Ｚ000000000號
    被      告  丁 ○ ○女  二十二歲（民國○○○年○月○○○日生）
                          住高雄縣阿蓮鄉○○路一三三巷九弄二七號
                          居桃園縣平鎮市○○路一六四號
                          身分證統一編號：Ｚ000000000號
    被      告  己 ○ ○  女  二十五歲（民國○○○年○月○○○日生）
                          住高雄縣燕巢鄉○○村○○路三一二號
                          居高雄縣阿蓮鄉○路村○路三之二號
                          身分證統一編號：Ｚ000000000號
右列被告等因賭博案件，經檢察官提起公訴（八十八年度偵字第二九七七三號），本
院判決如左：
    主    文
戊○○共同以賭博為常業，處有期徒刑柒月，扣案如附表所示之物及現金新臺幣伍萬
壹仟元，均沒收之。
丙○○、甲○○○、丁○○、己○○共同以賭博為常業，各處有期刑肆月，如易科罰
金，均以參佰元折算壹日。扣案同前項如附表所示之物及現金新臺幣伍萬壹仟元，均
沒收之。
乙○○在公眾得出入之場所賭博財物，處罰金參仟元，如易服勞役，以參佰元折算壹
日。扣案現金新臺幣壹萬伍仟壹佰元、同前項之現金新臺幣伍萬壹仟元及如附表所示
之電動賭博機具捌拾壹台（含ＩＣ板捌拾壹片），均沒收之。
    事    實
一、戊○○自民國八十八年十一月十六日起，在高雄縣岡山鎮○○○路○段八十號設
    置電動賭博機具經營日春電子遊藝場，並以月薪新臺幣（下同）二萬元至二萬四
    千元之代價僱用丙○○、甲○○○、丁○○、己○○等四人在現場從事開分、洗
    分工作，五人共同基於常業賭博之犯意聯絡，供不特定人以現金兌換電動賭博機
    具分數，分別如附表所示電動賭博機具比例計算分數之增減兌換現金賭博財物。
    嗣於同年十二月一日下午八時二十五分許，適有賭客乙○○在上址賭博財物後正
    向戊○○兌換一萬五千一百元之際，為警當場查獲。並扣得戊○○所有供賭博犯
    罪所用如附表所示之物、櫃檯內供兌換周轉之賭金五萬一千元及乙○○賭博犯罪
    兌換所得現金一萬五千一百元。
二、案經高雄縣警察局岡山分局報請臺灣高雄地方法院檢察署檢察官偵查起訴。
    理    由
一、訊據被告戊○○、丙○○、甲○○○、丁○○、己○○、乙○○等六人均矢口否
    認遊藝場內有何賭博之行為，被告戊○○、丙○○、甲○○○、丁○○、己○○
    等五人均辯稱：「店內並無兌換現金，客人只可依分數兌換寄分卡使用。」云云
    ；被告戊○○復辯稱：「我交給被告乙○○紅包袋內有一萬五千一百元，那是被
    告乙○○進來玩時寄放在我那裡的。他可能怕他的朋友向他借錢，所以才寄放在
    我那裡。」云云；被告乙○○另辯稱：「店內並無兌換現金，只可換寄分卡，紅
    包袋內之現金是我之前寄放在被告戊○○處，因我的朋友也在上開處所打電動玩
    具，我怕他們向我借錢，所以才寄放他那裡。」云云。經查：右揭事實業據被告
    乙○○於警訊時供述：「我於十二月一日下午三時三十分許進入該遊藝場，打第
    十四台七ＰＫ電玩，剛好贏了一萬零一百分，我叫小姐幫我洗台，小姐並拿該公
    司一萬零一百分的卡片給我，我再將卡片交予被告戊○○，因我身上還有五千分
    的寄分卡，我一併交給他，他就交一個紅包袋裡面裝有一萬五千一百元給我。」
    綦詳。雖被告乙○○事後改辯稱一萬五千一百元係因怕友人向伊借錢，而寄放在
    被告戊○○處，並非兌換所得云云，惟查被告乙○○於警訊時已供明：「我與被
    告戊○○雖認識但不熟，年籍我不知道，不知出生年月日，亦不知住那裡。」等
    情以觀，被告乙○○、戊○○二人間既未熟識，被告乙○○又豈會將身上現金交
    付被告戊○○保管；況衡諸常情，案發時之陳述，較少權衡利害關係，應較事後
    翻異之詞可信，故本院認以被告乙○○於警訊中之陳述，較為真實而可採，是被
    告乙○○前揭所辯云云，顯係事後卸責之詞，要難採信。再查：質之證人李穆昌
    即當時查獲員警到庭證稱：「查獲前一小時，我與朱元輝就先行至店內觀察，我
    走到被告乙○○身邊時，我看到他贏得分數最多，是一萬零一百分，被告乙○○
    就起身請開分小姐確認分數後，開分小姐就把一萬零一百分之計分卡給被告乙○○，被告乙○○就至櫃檯把計分卡交給被告戊○○，被告戊○○就說恭喜他，並
    交付一只紅包袋。被告乙○○沒說什麼，收下紅包袋就準備走出店外，邱輝龍巡
    官在門外，邱巡官就把被告乙○○帶回分局做筆錄。」（見本院八十九年八月二
    十八日訊問筆錄）、證人邱輝龍復到庭證稱：「剛開始被告乙○○一直否認，辯
    稱錢是他寄放在被告戊○○處，警方就針對他與被告戊○○間之關係突破心防，
    被告乙○○就向警方承認為何一萬零一百分，被告戊○○卻交給他一萬五千一百
    元，被告乙○○就表示他身上已有五千分計分卡，加上之後的一萬零一百分計分
    卡，所以共向被告戊○○換取一萬五千一百元。」（見本院八十九年八月二十八
    日訊問筆錄）等語明確，此外，復有被告戊○○所有供賭博犯罪所用如附表所示
    之物、櫃檯內供兌換周轉之賭金五萬一千元及被告乙○○賭博犯罪兌換所得現金
    一萬五千一百元扣案可證，是被告戊○○、丙○○、甲○○○、丁○○、己○○
    、乙○○等六人上揭所辯店內並無兌換現金，只可依分數兌換寄分卡云云，要屬
    卸飾之詞，殊無可採。本件事證已臻明確，被告戊○○、丙○○、甲○○○、丁○○、己○○、乙○○等六人前揭犯行均堪認定。
二、按刑法上所謂之「常業」，只須賴某種犯罪為業之意思，而有事實之表現為已足
    ，不以藉該犯罪為唯一生存者為必要。本件被告戊○○以固定場所，擺設為數眾
    多之電動賭博機具，經營規模龐大，被告丙○○、甲○○○、丁○○、己○○受
    僱為賭客開分、洗分等工作，渠等賴此維生甚明，顯係以此為常業。查高雄縣岡
    山鎮○○○路○段八十號，即供不特定人出入賭博，即屬公眾得出入之場所。核
    被告戊○○、丙○○、甲○○○、丁○○、己○○等五人所為，係犯刑法第二百
    六十七條之常業賭博罪；被告乙○○在前揭公眾得出入之場所賭博之行為，係犯
    刑法第二百六十六條第一項前段之普通賭博罪。被告戊○○、丙○○、甲○○○
    、丁○○、己○○等五人間，有犯意之聯絡及及行為之分擔，均為共同正犯。爰
    審酌被告戊○○擺設電動賭博機具，與不特定人相互賭博財物，以從中獲取不法
    利益，助長社會僥倖心理，影響正常之社會經濟活動，敗壞社會善良風俗，而被
    告丙○○、甲○○○、丁○○、己○○僅係受僱於該電子遊藝場，犯罪情節較為
    輕微，及被告乙○○沈溺電玩，不思以正當工作獲取財產，及渠等犯罪後均尚飾
    詞狡辯，不知悔改等一切情狀，爰分別量處如主文所示之刑，被告丙○○、甲○○○、丁○○、己○○部分並均諭知有期徒刑如易科罰金之折算標準。被告乙○○部分並諭知罰金如易服勞役之折算標準。至扣案如附表所示之電動賭博機具八
    十一台（含ＩＣ板八十一片），係當場賭博之器具；現金五萬一千元，係兌換籌
    碼處之財物，不問屬於犯人與否，均依刑法第二百六十六條第二項規定，併予宣
    告沒收。又其餘如附表所示之物及現金一萬五千一百元，係供本件賭博犯罪所用
    及所得之物，分別係屬被告戊○○、乙○○所有，業經被告戊○○、乙○○供明
    在卷，亦應依刑法第三十八條第一項第二款、第三款之規定，併予宣告沒收。至
    扣案之錄影帶一捲，尚與本件賭博犯罪無直接關係，爰不予宣告沒收，併此敘明
    。
據上論斷，應依刑事訴訟法第二百九十九條第一項前段，刑法第二十八條、第二百六
十六條第一項前段、第二項、第二百六十七條、第四十一條、第四十二條第二項、第
三十八條第一項第二款、第三款，罰金罰鍰提高標準條例第一條前段、第二條，判決
如主文。
本案經檢察官李宛凌到庭執行職務。
中    華    民    國      八十九      年      十一      月      十      日
                                臺灣高雄地方法院刑事第七庭
                                    法  官  蔡  正  雄
右正本證明與原本無異。
如不服本判決，應於判決送達後十日內，向本院提出上訴狀。
                                    書記官  許  雅  惠
中    華    民    國      八十九      年      十一      月      十      日
附錄本判決論罪之法條：
刑法第二百六十六條第一項前段、第二項：
在公共場所或公眾得出入之場所賭博財物者，處一千元以下罰金。
當場賭博之器具與在賭檯或兌換籌碼處之財物，不問屬於犯人與否，沒收之。
刑法第二百六十七條：
以賭博為常業者，處二年以下有期徒刑，得併科一千元以下罰金。
附表：
┌───────────┬──────────────┬──────┐
│電動賭博機具種類      │數                        量│比        例│
├───────────┼──────────────┼──────┤
│７ＰＫ                │二十一台（含ＩＣ板二十一片）│一比一      │
├───────────┼──────────────┼──────┤
│滿貫大亨              │十台（含ＩＣ板十片）        │十比一      │
├───────────┼──────────────┼──────┤
│滿貫天龍              │六台（含ＩＣ板六片）        │十比一      │
├───────────┼──────────────┼──────┤
│皇冠金明星            │十台（含ＩＣ板十片）        │一比二十    │
├───────────┼──────────────┼──────┤
│超八                  │六台（含ＩＣ板六片）        │一比十      │
├───────────┼──────────────┼──────┤
│５ＰＫ                │四台（含ＩＣ板四片）        │一比二      │
├───────────┼──────────────┼──────┤
│水果王                │六台（含ＩＣ板六片）        │一比二      │
├───────────┼──────────────┼──────┤
│戰國風雲              │八台（含ＩＣ板八片）        │一比二      │
├───────────┼──────────────┼──────┤
│賓果馬戲團            │八台（含ＩＣ板八片）        │一比五      │
├───────────┼──────────────┼──────┤
│霹靂馬                │二台（含ＩＣ板二片）        │一比一      │
├───────────┴──────────────┴──────┤
│共計八十一台（含ＩＣ板八十一片）                                  │
├─────────────────────────────────┤
│電動賭博機具寄分卡一百點七十七張                                  │
├─────────────────────────────────┤
│電動賭博機具寄分卡二百點六十七張                                  │
├─────────────────────────────────┤
│電動賭博機具寄分卡一千點三十四張                                  │
├─────────────────────────────────┤
│電動賭博機具寄分卡二千點三十八張                                  │
├─────────────────────────────────┤
│電動賭博機具寄分卡一萬點十張                                      │
├─────────────────────────────────┤
│電動賭博機具百分卡五百點二十五張                                  │
├─────────────────────────────────┤
│電動賭博機具百分卡五千點三十張                                    │
├─────────────────────────────────┤
│開分表七張                                                        │
├─────────────────────────────────┤
│空紅包袋一百八十七個                                              │
└─────────────────────────────────┘


司法院資訊處製作；財團法人民間司法改革基金會備份。
